lt-LT: Biometriniai sertifikatai: CE; FAP10; FAP20; FAP30; FAP45; FBI priedas F; FBI PIV; FIPS 201; RoHS; UIDAI STQC; Kita
tr: Biyometrik sertifikalar: CE; FAP10; FAP20; FAP30; FAP45; FBI Ek F; FBI PIV; FIPS 201; RoHS; UIDAI STQC; Diğer
es: Certificaciones biométricas: CE; FAP10; FAP20; FAP30; FAP45; Apéndice F del FBI; FBI PIV; FIPS 201; RoHS; UIDAI STQC; Otros
ru: Виды биометрической сертификации: CE; FAP10; FAP20; FAP30; FAP45; FBI приложение F; FBI PIV; FIPS 201; RoHS; UIDAI STQC; Другой
el: Βιομετρικές πιστοποιήσεις: CE; FAP10; FAP20; FAP30; FAP45; FBI Παράρτημα F; FBI PIV; FIPS 201; RoHS; UIDAI STQC; Άλλο
th: การรับรองไบโอเมตริก: ซีอี; FAP10; FAP20; FAP30; FAP45; FBI Appendix F; FBI PIV; FIPS 201; RoHS; UIDAI STQC; อื่นๆ
zh-CN: 生物识别认证: CE; FAP10; FAP20; FAP30; FAP45; FBI 附录 F; FBI PIV; FIPS 201; RoHS; UIDAI STQC; 其他
pt-BR: Certificações biométricas: CE; FAP10; FAP20; FAP30; FAP45; FBI Apêndice F; FBI PIV; FIPS 201; RoHS; UIDAI STQC; Outro
nb: Biometriske sertifiseringer: CE; FAP10; FAP20; FAP30; FAP45; FBI Appendix F; FBI PIV; FIPS 201; RoHS; UIDAI STQC; Annet
pl: Certyfikaty biometryczne: CE; FAP10; FAP20; FAP30; FAP45; FBI Załącznik F; FBI PIV; FIPS 201; RoHS; UIDAI STQC; Inne
it: Certificazioni biometriche: CE; FAP10; FAP20; FAP30; FAP45; FBI appendice F; FBI PIV; FIPS 201; RoHS; UIDAI STQC; Altro
vi: Chứng nhận sinh trắc học: CE; FAP10; FAP20; FAP30; FAP45; FBI Phụ lục F; FBI PIV; FIPS 201; RoHS; UIDAI STQC; Khác
da: Biometriske certificeringer: CE; FAP10; FAP20; FAP30; FAP45; FBI appendiks F; FBI PIV; FIPS 201; RoHS; UIDAI STQC; Andet
cs: Biometrické certifikace: CE; FAP10; FAP20; FAP30; FAP45; FBI dodatek F; FBI PIV; FIPS 201; RoHS; UIDAI STQC; Jiné
hu: Biometrikus tanúsítványok: CE; FAP10; FAP20; FAP30; FAP45; FBI Appendix F; FBI PIV; FIPS 201; RoHS; UIDAI STQC; Egyéb
nl: Biometrische certificeringen: CE; FAP10; FAP20; FAP30; FAP45; FBI bijlage F; FBI PIV; FIPS 201; RoHS; UIDAI STQC; Andere
zh-TW: 生物識別認證: CE; FAP10; FAP20; FAP30; FAP45; FBI 附錄 F; FBI PIV; FIPS 201; RoHS; UIDAI STQC; 其他
sv: Biometriska certifieringar: CE; FAP10; FAP20; FAP30; FAP45; FBI Appendix F; FBI PIV; FIPS 201; RoHS; UIDAI STQC; Övrigt
bg-BG: Биометрични сертификации: CE; FAP10; FAP20; FAP30; FAP45; FBI приложение F; FBI PIV; FIPS 201; RoHS; UIDAI STQC; Други
de: Biometrische Zertifizierungen: CE; FAP10; FAP20; FAP30; FAP45; FBI Anhang F; FBI PIV; FIPS 201; RoHS; UIDAI STQC; Sonstiges
en: Biometric certifications: CE; FAP10; FAP20; FAP30; FAP45; FBI Appendix F; FBI PIV; FIPS 201; RoHS; UIDAI STQC; Other
sl-SI: Biometrični certifikati: CE; FAP10; FAP20; FAP30; FAP45; FBI dodatek F; FBI PIV; FIPS 201; RoHS; UIDAI STQC; Drugo
fi: Biometriset sertifioinnit: CE; FAP10; FAP20; FAP30; FAP45; FBI liite F; FBI PIV; FIPS 201; RoHS; UIDAI STQC; Muu
ko: 생체 인증: CE; FAP10; FAP20; FAP30; FAP45; FBI 부록 F; FBI PIV; FIPS 201; RoHS; UIDAI STQC; 기타
ja: 生体認証: CE; FAP10; FAP20; FAP30; FAP45; FBI付録F; FBI PIV; FIPS 201; RoHS; UIDAI STQC; その他
pt-PT: Certificações biométricas: CE; FAP10; FAP20; FAP30; FAP45; FBI Apêndice F; FBI PIV; FIPS 201; RoHS; UIDAI STQC; Outro
hr-HR: Biometrijske certifikacije: CE; FAP10; FAP20; FAP30; FAP45; FBI dodatak F; FBI PIV; FIPS 201; RoHS; UIDAI STQC; Ostalo
ro-RO: Certificări biometrice: CE; FAP10; FAP20; FAP30; FAP45; FBI Anexa F; FBI PIV; FIPS 201; RoHS; UIDAI STQC; Altele
fr: Certifications biométriques: CE; FAP10; FAP20; FAP30; FAP45; Annexe F du FBI; FBI PIV; FIPS 201; RoHS; UIDAI STQC; Autre
sk-SK: Biometrické certifikácie: CE; FAP10; FAP20; FAP30; FAP45; FBI príloha F; FBI PIV; FIPS 201; RoHS; UIDAI STQC; Iné